臺灣臺南地方法院刑事判決
111年度交易字第83號
聲  請  人  臺灣臺南地方檢察署檢察官
被      告  林冠宏



上列被告因過失傷害案件，經檢察官聲請簡易判決處刑（110年
度調偵字第1778號），本院認不得以簡易判決處刑（原分案號：
111年度交簡字第33號），改依通常程序審理，判決如下：
    主  文
本件公訴不受理。
    理  由
一、公訴意旨詳如檢察官聲請簡易判決處刑書所載（如附件）。
二、按告訴乃論之罪，告訴人於第一審辯論終結前，得撤回其告
    訴；又告訴經撤回者，法院應諭知不受理之判決，刑事訴訟
    法第238條第1項及第303條第3款定有明文。
三、查本件告訴人告訴被告過失傷害案件，檢察官聲請簡易判決
    處刑書認係觸犯刑法第284條前段之過失傷害罪，依同法第2
    87條之規定，須告訴乃論。茲據告訴人與被告已於民國111
    年1月17日在本院達成和解，告訴人並於同月18日具狀撤回
    告訴，有刑事撤回告訴狀一份附卷可稽，揆諸前開說明，本
    件爰不經言詞辯論，逕諭知不受理之判決。
據上論斷，應依刑事訴訟法第452條、第303條第3款、第307條，
判決如主文。
中　　華　　民　　國 　111　　年　 　1　　月　　21　　日
                    刑事第六庭    法　官  鄭銘仁
以上正本證明與原本無異。
如不服本判決應於收受本判決後20日內向本院提出上訴書狀，並
應敘述具體理由。其未敘述上訴理由者，應於上訴期間屆滿後20
日內向本院補提理由書狀（均須按他造當事人之人數附繕本）「
切勿逕送上級法院」。 
                                  書記官  陳姝妤
中　　華　　民　　國　　111 　年　　1 　　月　　24　　日
附件
臺灣臺南地方檢察署檢察官聲請簡易判決處刑書
                                   110年度調偵字第1778號
　　被　　　告　林冠宏　男　43歲（民國00年0月00日生）
　　　　　　　　　　　　住臺南市○○區○○路000巷00號
　　　　　　　　　　　　居臺南市○區○○路0段00號
　　　　　　　　　　　　國民身分證統一編號：Z000000000號
上列被告因過失傷害案件，業經偵查終結，認為宜聲請以簡易判
決處刑，茲將犯罪事實及證據並所犯法條分敘如下：
　　　　犯罪事實
一、林冠宏於民國109年10月8日21時32分許，駕駛車牌號碼000-
    0000號自小客車，沿臺南市北區海安路三段機慢車道由南往
    北方向行駛，行經海安路三段與育德二路809巷欲右轉進入
    育德二路809巷行駛時，本應注意汽車行駛至交岔路口，右
    轉彎時，應距交岔路口30公尺前顯示方向燈或手勢，換入外
    側車道、右轉車道或慢車道，駛至路口後再行右轉，且轉彎
    車應讓直行車先行，以避免危險或交通事故之發生，且依當
    時天候晴、夜間有照明、柏油路面乾燥、路面無缺陷、無障
    礙物、視距良好等情況，復依其智識、精神狀態、車況正常
    等並無不能注意之情形，竟疏未注意且亦未禮讓直行車先行
    ，即貿然右轉，適有李冠毅騎乘車牌號碼000-000號普通重
    型機車，由同向右後方駛至，一時閃避不及而與林冠宏駕駛
    之上開汽車發生碰撞，致李冠毅人車倒地，並使李冠毅受有
    左肩、左前臂、左臀、左膝多處擦挫傷等之身體傷害。嗣經
    警據報前往處理，林冠宏即於未被有偵查犯罪權限之公務員
    或機關知悉其犯罪前，在事故現場向到場處理交通事故而尚
    不知何人為肇事車輛駕駛之員警表明其係肇事人而自首，乃
    為警查悉上情。
二、案經李冠毅訴由臺南市政府警察局第五分局報告偵辦。
　　　　證據並所犯法條
一、上開犯罪事實，業據被告林冠宏於偵查中坦承不諱，核與告
    訴人李冠毅於警詢、偵查中之證述情節大致相符，並有道路
    交通事故現場圖、道路交通事故調查表㈠㈡、現場與車損情形
    照片14張、路口監視器畫面翻拍照片4張、台灣基督長老教
    會新樓醫療財團法人麻豆新樓醫院診斷證明書、證號查詢汽
    機車駕駛人、車輛詳細資料報表查詢結果在卷足參，堪認被
    告任意性之自白確與事實相符，堪以採信。
二、汽車行駛至交岔路口，轉彎車應讓直行車先行，道路交通安
    全規則第102條第1項第7款訂有明文。查被告考領有小型車
    普通駕駛執照，且為具有一般辨別事理能力之人，對於上開
    規定自知之甚詳，其駕車行駛時，即應確實注意遵守上開規
    定謹慎駕駛，而依當時情形天候晴、夜間有照明、柏油路面
    乾燥、無缺陷、無障礙物、視距良好，有道路交通事故調查
    報告表㈠在卷可憑，並無不能注意之情事，被告竟疏未注意
    另有直行於後方之告訴人李冠毅之機車，即貿然右轉，致二
    車發生碰撞，因而肇致本案交通事故，堪認其有過失甚明，
    並因致告訴人受有上開傷勢，有前揭診斷證明書可證。參以
    本件事故之肇事因素，經臺南市車輛行車事故鑑定會鑑定結
    果，亦認被告駕駛自小客車，右轉未注意右側車輛，轉彎車
    未讓直行車先行，為肇事主因等情，有上開鑑定會110年11
    月26日南市交鑑字第1101448207號函暨南鑑0000000案鑑定
    意見書附卷可據，因上開鑑定意見係鑑定機關本於專業知識
    及鑑定經驗所為之判斷，自可憑信，益徵被告就本件事故之
    發生確有過失。再告訴人因本件車禍受有前述傷害，已如前
    述，則與被告之過失行為間，有相當因果關係，被告之過失
    傷害犯行，自堪認定。至告訴人雖亦未注意車前狀況、未減
    速慢行，為肇事次因而與有過失，然仍不能因此解免被告應
    負擔之過失責任，附此敘明。
三、核被告所為，係犯刑法第284條前段之過失傷害罪嫌。又被
    告於本件事故發生後，員警接獲報案前往現場處理而尚不知
    何人為肇事車輛駕駛時，即向員警表示其為肇事者，亦有臺
    南市政府警察局第五分局交通分隊道路交通事故肇事人自首
    情形紀錄表在卷可查，則被告顯係於有偵查犯罪權限之機關
    或公務員知悉其上開犯罪前，即自首而接受裁判，參之被告
    亦坦承其確有過失不諱，堪認其確出於悔悟而自首本件犯行
    ，請依刑法第62條前段之規定減輕其刑。 
四、依刑事訴訟法第451條第1項聲請逕以簡易判決處刑。
　　此　致
臺灣臺南地方法院
中　　華　　民　　國　 110　　年　　12    月　　13　　日
                              檢 察 官 　陳奕翔
本件證明與原本無異
中　　華　　民　　國　 110　　年　　12　　月　　17　　日
                              書 記 官   陳耀章
附錄所犯法條：
中華民國刑法第284條
（過失傷害罪）
因過失傷害人者，處 6 月以下有期徒刑、拘役或 5 百元以下罰
金，致重傷者，處 1 年以下有期徒刑、拘役或 5 百元以下罰金
。
從事業務之人，因業務上之過失傷害人者，處 1 年以下有期徒
刑、拘役或 1 千元以下罰金，致重傷者，處 3 年以下有期徒刑
、拘役或 2 千元以下罰金。
附記事項：
本件係依刑事訴訟法簡易程序辦理，法院簡易庭得不傳喚被告、
輔佐人、告訴人、告發人等出庭即以簡易判決處刑；被告、被害
人、告訴人等對告訴乃論案件如已達成民事和解而要撤回告訴或
對非告訴乃論案件認有受傳喚到庭陳述意見之必要時，請即另以
書狀向簡易法庭陳述或請求傳訊。